【裁判字號】    95,易,477
【裁判日期】    951004
【裁判案由】    竊盜
【裁判全文】
臺灣屏東地方法院刑事判決
95年度易字第477號
公  訴  人  臺灣屏東地方法院檢察署檢察官
被      告  甲○○
上列被告因竊盜案件, 經檢察官提起公訴（95年度偵字第3864號
）, 本院裁定依簡式審判程序審理, 判決如下:
    主  文
甲○○攜帶兇器竊盜未遂, 累犯, 處有期徒刑陸月, 如易科罰金
, 以銀元參佰元即新臺幣玖佰元折算壹日。扣案剪刀貳支及鑰匙
柒支均沒收。
    事  實
一、甲○○曾於民國88年及90年間, 分別因竊盜及施用毒品兩案
    件, 為本院判處有期徒刑9 月（88年易字第333 號）及有期
    徒刑5 月（90年易字第885 號）, 並由法院裁定兩者應執行
    有期徒刑1 年確定。另於90年間, 分別因竊盜及妨害兵役案
    件, 為本院判處罰金1,200 元（90年易字第1177號）及有期
    徒刑3 月確定（90年潮簡字第520 號）。其於91年間入監,
    接續執行上開判決所處之刑（含罰金易服勞役）, 迄92年4
    月4 日縮短刑執行完畢。惟甲○○不知悔改, 竟又於93年間
    , 因犯施用第一、二級毒品罪, 分別為本院判處有期徒刑6
    月（93年簡字第698 號）及有期徒刑8 月（93年易字第523
    號）; 另因犯竊盜罪, 為本院判處有期徒刑1 年確定（93年
    易字第263 號）, 其於93年9 月15日入監服刑, 接續執行上
    開判決所處之刑, 本應於95年5 月17日縮短刑期執行完畢,
    惟於95年3 月28日即獲假釋出獄, 迄應執行完畢日為止, 其
    假釋均未撤銷, 其未執行之刑以已執行論。
二、甲○○雖有前開犯罪前科, 惟仍不知警惕, 竟因缺錢花用,
    而又意圖為自己不法之所有, 於95年6 月25日上午9 時30分
    許, 騎乘車號PLI-872 號重型機車, 攜帶其所有之機車鑰匙
    7 支及客觀上可供為兇器使用之剪刀2 支, 擅自進入屏東縣
    潮州鎮○○里○○路176 號乙○○住處相連之車庫內（侵入
    住宅部分未據告訴）, 以上開剪刀, 撬開乙○○所有之車號
    OWH-080 號機車置物箱, 欲竊取其內財物, 惟於其正搜尋財
    物時, 為乙○○發現呼叫, 甲○○未及得手任何財物即騎乘
    其所有之車號PLI-872 號機車逃逸。嗣經乙○○報警處理後
    , 為警於同日上午9 時40分許循線在屏東縣潮州鎮○○里○
    ○路段查獲, 並在甲○○左側褲袋內扣得上開機車鑰匙7 支
    及剪刀2 支。
三、案經屏東縣警察局潮州分局報請臺灣屏東地方法院檢察署檢
    察官偵查起訴。
    理  由
一、上揭事實業據被告甲○○於警訊、偵查及本院審理程序中供
    認不諱, 核與證人乙○○於警訊中陳述之被害情節及於本院
    審理中證述之失竊情節相符, 且有屏東縣警察局潮州分局搜
    索扣押筆錄及現場照片4 幀附卷供憑及機車鑰匙7 支、剪刀
    2 支扣案可佐, 本件事證明確, 被告犯行堪以認定。
二、按行為後法律有變更者, 適用行為時之法律。但行為後之法
    律有利於行為人者, 適用最有利於行為人之法律, 刑法第2
    條第1 項定有明文。查被告行為前, 刑法即已修正, 惟由總
    統以華總一義字第09400014901 號令公布自95年7 月1 日施
    行。因此被告行為後, 刑法已有變更, 因修正後之刑法第2
    條第1 項規定係規範行為後法律變更所生新舊法律比較適用
    之準據法, 於刑法修正施行後, 應適用修正後刑法第2 條第
    1 項之規定為「從舊從輕」之比較。而於比較時, 則應併就
    罪刑有關之共犯、未遂犯、想像競合犯、牽連犯、連續犯、
    結合犯, 以及累犯加重、自首減輕暨其他法定加減原因（如
    身分加減）與加減比例等一切情形, 本於統一性及整體性原
    則, 綜其全部罪刑之結果而為比較（最高法院95年5 月23
    日刑事庭第8 次會議決議參照）。本件所涉法律之變更部分
    , 計有下列數項：
    (一)刑法第25條、第26條之普通未遂犯:
      就普通未遂犯之構成要件及處罰效果, 刑法修正前後並無
      不同, 僅未遂犯之處罰效果「得按既遂犯之刑減輕之」,
      由刑法第26條前段, 移列至刑法第25條第2 項, 故修正後
      之刑法規定並未有利於被告。
    (二)刑法第47條累犯之規定:
      修正後刑法第47條, 已規定就犯罪行為人再犯出於故意者
      , 始有累犯加重之適用。被告再犯本件之罪, 係出於故意
      , 無論依修正前或修正後之刑法第47條規定（修正後係刑
      法第47條第1 項）, 均構成累犯, 對被告並無有利或不利
      可言, 依修正後刑法第2 條第1 項前段規定, 應適用行為
      時之刑法第47條規定論處。
    (三)刑法第41條第1 項前段:
      刑法修正前, 被告如犯最重本刑為5 年以下有期徒刑以下
      之刑之罪, 而受6 個月以下有期徒刑或拘役之宣告者, 依
      刑法第41條第1 項前段及罰金罰鍰提高標準條例第2 條規
      定, 得以銀元300 元即新臺幣900 元折算1 日易科罰金。
      惟依修正後之同條項規定, 則以新臺幣1,000 元、2,000
      元或3,000 元折算1 日而易科罰金, 兩相比較, 自以修正
      前之舊法對被告較為有利。
    (四)經綜合比較新舊刑法之規定後可知, 修正後之刑法規定並
      未有利於被告, 依刑法第2 條第1 項前段規定, 仍應適用
      被告行為時之刑法規定處斷, 合先敘明。
三、按扣案剪刀2 支均係金屬製品, 刀鋒銳利, 有照片1 幀在卷
    可稽, 是其足以對人之生命、身體安全構成威脅, 在客觀上
    具有危險性, 應屬刑法第321 條第1 項第3 款所稱兇器。是
    核被告甲○○所為, 係犯刑法第321 條第2 項、第1 項第3
    款之攜帶兇器竊盜未遂罪。被告前有如事實欄所示之科刑及
    執行情形, 有臺灣高等法院被告前案紀錄表附卷足憑, 其於
    刑之執行完畢後5 年內, 再犯本件有期徒刑之罪, 為累犯,
    應依法加重其刑。又被告已著手於犯罪行為之實行而不遂,
    為未遂犯, 因被害人未受財物之損害, 被告之犯罪情節又屬
    輕微, 故依修正前刑法第26條前段規定減輕其刑。且因其同
    時有刑之加重、減輕事由, 應依法先加後減。爰審酌被告之
    智識程度, 曾有妨害兵役、竊盜及違反毒品危害防制條例等
    多項犯罪前科（卷附臺灣高等法院被告前案紀錄表參照）素
    行不端, 被告犯罪之動機、目的、手段, 尚未獲得財物即被
    查獲, 被查獲後並未脫免逮捕而加害被害人, 事後坦承犯行
    等一切情狀, 量處如主文所示之刑, 並諭知易科罰金之折算
    標準, 以資懲儆。扣案之剪刀2 支及鑰匙7 支均為被告所有
    , 且為供其犯罪所用或預備供犯罪所用之物, 已據其供明在
    卷, 爰依修正前刑法第38條第1 項第2 款規定宣告沒收。公
    訴意旨雖認被告前有多次竊盜犯罪前科, 竟又再犯本件竊盜
    犯行, 顯有犯罪習慣, 故認應處有期徒刑1 年6 月, 併令被
    告於刑之執行前入勞動場所強制工作。惟查被告前次竊盜犯
    罪時間為93年7 月間（卷附本院93年易字第263 號判決影本
    參照）, 距本案發生時間已有2 年之久, 尚難認其有犯罪習
    慣, 且本案被告尚未得手財物即被查獲, 情節尚屬輕微, 如
    科處被告有期徒刑1 年6 月, 併令被告進入勞動場所強制工
    作, 非僅量刑過重, 且與竊盜犯贓物犯保安處分條例所定應
    令入勞動場所強制工作之要件不符, 故未依公訴意旨科刑並
    令被告進入勞動場所強制工作, 附此敘明。
據上論斷, 應依刑事訴訟法第273 條之1 第1 項、第299 條第1
項前段, 刑法第2 條第1 項前段、第321 條第2 項、第1 項第3
款, 修正前刑法第26條前段、第47條、第41條第1 項前段、第38
條第1 項第2 款, 修正前罰金罰鍰提高標準條例第2 條, 判決如
主文。
中    華    民    國    95    年    10    月    4     日
                  刑事第四庭    法  官  王以齊
以上正本證明與原本無異。
如不服本判決應於收受本判決送達後十日內向本院提出上訴書狀
，其未敘述上訴理由者，並得於提起上訴後十日內向本院補提理
由書狀（均須按他造當事人之人數附繕本）「切勿逕送上級法院
」
中    華    民    國    95    年    10    月    4     日
                                書記官  盧姝伶
附錄本判決論罪之法條：
刑法第321 條第1 項第3 款、第2 項
犯竊盜罪而有左列情形之一者, 處6 月以上、5 年以下有期徒刑
：
三  攜帶兇器而犯之者。
前項之未遂犯罰之。


司法院資訊處製作；財團法人民間司法改革基金會備份。
